臺灣臺南地方法院民事裁定　九十三年度破字第一○號
　　聲　請　人　名亨國際開發有限公司
　　法定代理人　郭俊麟
　　　　　　　　　送達代收人.
右聲請人聲請宣告破產事件，本院裁定如左：
    主      文
聲請駁回。
聲請程序費用由聲請人負擔。
    理      由
一、本件聲請意旨略以：聲請人於民國九十三年二月二日業經經濟部核准命令解散，
    並於同年四月十二日向本院聲報清算人就任，已經本院准予備查在案。茲因聲請
    人之公司財產不足清償公司債務，爰依公司法第一百十三條準用同法第八十九條
    、破產法第五十八條之規定，聲請裁定宣告聲請人破產等語。
二、按破產，對債務人不能清償債務者，宣告之；破產宣告時屬於破產人之一切財產
    ，及將來行使之財產請求權；破產宣告後，破產終結前，破產人所取得之財產，
    為破產財團；財團費用及財團債務，應先於破產債權，隨時由破產財團清償之，
    破產法第五十七條、第八十二條第一項、第九十七條分別定有明文。而破產程序
    乃於債務人不能清償其債務時，為使多數債權人獲得平等滿足，並兼顧債務人之
    利益，而就債務人之總財產，由法院參與其事之一般強制執行程序之謂；是法院
    就破產之聲請，以職權為必要調查，如債務人確係無財產，則破產財團即不能構
    成，無從依破產程序清理債務，參照破產法第一百四十八條之旨趣，自應依同法
    第六十三條，以裁定駁回其聲請（司法院院字第一五０五號解釋參照）。次依破
    產法第九十五條、第九十六條規定，財團費用為：(一)因破產財團之管理、變價及
    分配所生之費用，(二)因破產債權人共同利益所需審判上之費用，(三)破產管理人之
    報酬，(四)破產人及其家屬之必要生活費及喪葬費；財團債務為：(一)破產管理人關
    於破產財團所為行為而生之債務，(二)破產管理人為破產財團請求履行雙務契約所
    生之債務，或因破產宣告後應履行雙務契約而生之債務，(三)為破產財團無因管理
    所生之債務，(四)因破產財團不當得利所生之債務。另按稅捐之徵收，優先於普通
    債權；破產財團成立後，其應納稅捐為財團費用，由破產管理人依破產法之規定
    清償之；對於破產財團之財產有優先權之債權，先於他債權而受清償，稅捐稽徵
    法第六條第一項、第七條及破產法第一百十二條前段分別有明文規定。故如構成
    破產財團之債務人財產，明顯不足清償破產財團費用及財團債務時，依破產法第
    一百四十八條規定，法院於宣告破產後，隨即須同時宣告破產程序終止，此無異
    徒增破產程序及費用之浪費，且無益於債務人及其他債權人。再破產財團之債務
    人財產，於清償破產財團費用及財團債務後，如亦不足清償有優先權之稅捐債務
    ，亦無從達成破產制度係為使多數債權人獲得平等滿足之機能。因之參照上開司
    法院解釋及相關說明，聲請宣告破產已是無實益，自應以裁定駁回其聲請。
三、經查：
（一）聲請人主張其現有資產為坐落台南縣永康市○○段九三四地號土地暨其上門牌
      台南縣永康市○○里○○路二００之一一號建物，上開不動產價值合計約新台
      幣（下同）二百八十七萬六千三百七十六元，及現金四千一百二十三元。而聲
      請人所負借款債務合計為二千六百三十八萬七千三百九十三元（交通銀行部分
      為二千一百九十二萬元，土地銀行部分為四百四十六萬七千三百九十三元），
      稅捐債務則為一百九十六萬六千九百二十九元等情，已據提出清算申報書、清
      算後資產負債表、土地登記謄本、建物登記謄本、本院九十年度重訴字第三九
      九號民事判決及判決確定證明書、財政部台灣省南區國稅局新化稽徵所函及台
      南縣稅捐稽徵處新化分處地價稅稅額繳款書為證，堪信為真實。
（二）次查，聲請人所有坐落台南縣永康市○○段九三四地號土地暨其上門牌台南縣
      永康市○○里○○路二００之一一號建物，已經設定擔保債權金額五百七十六
      萬元之最高限額抵押權與土地銀行，此有聲請人提出之土地登記謄本及建物登
      記謄本在卷足憑，而依聲請人所陳上開不動產之價值雖為二百八十七萬六千三
      百七十六元，惟觀諸聲請人積欠土地銀行之借款債務既高達四百四十六萬七千
      三百九十三元，則聲請人縱以上開不動產之資產價值為清償，亦無法使土地銀
      行之借款債權完全獲得滿足。況依破產法第一百零八條規定，土地銀行對聲請
      人所有之上開不動產尚有別除權，可不依破產程序而行使其權利，是如扣除聲
      請人所有上開不動產之價值後，聲請人所餘資產即現金四千一百二十三元，顯
      已不足清償破產財團費用及有優先於普通債權受償之稅捐債權。
（三）綜上所述，本件審酌聲請人現有資產之價值，並不足清償前述財團費用（如破
      產管理人報酬等財團費用）、財團債務及較普通債權有優先受償權之稅捐債權
      （如房屋稅、地價稅、營業稅等），當無賸餘而能達成破產制度係使多數債權
      人獲得平等滿足之目的。從而，本件聲請人聲請宣告破產，因無宣告破產之實
      益，自難准許，應予駁回。
四、依破產法第五條、民事訴訟法第九十五條、第七十八條，裁定如主文。
中　　　華　　　民　　　國　　九十三　　年　　　七　　　月　　　十二　　日
                                臺灣臺南地方法院民事第二庭
~B法　　　官　張季芬
右為正本係照原本作成
如對本裁定抗告須於裁定送達後十日內向本院提出抗告狀，並應繳納抗告費新台幣壹
仟元。
中　　　華　　　民　　　國　　九十三　　年　　　七　　　月　　　十二　　日
~B法院書記官　李榮杰
